---
title: "Dévoir à la maison"
output:
  html_document: default
  pdf_document: default
---

Chargement de `library(tidyverse)` et importation des données:

```{r, message = FALSE}
library(tidyverse)
datahas <- read_csv2( 
  file = "C:\\Users\\hassa\\Documents\\DISQUE DUR D\\Université de Paris\\M1 IMB Semestre 1\\Analyse des données\\DM_2021.csv",
  col_names = TRUE,na="NA")
```
Affichage des 10 premières lignes:
```{r}
print(datahas, width = Inf)
```
`Je remarque que mon base de donnée contient des valeurs manquantes connu dans R comme NA mais pour ne pas perdre des informations , je ne me debarasserais pas des valeurs manquantes dans la suite de mes analyses.`


De plus, Je remarque que les variables `a`,`b`,`d when e = 1`,`d when e = 2`,`d when e = 3` et `d when e = NA`  contenant des numériques sont encodées comme des chaînes de caractères. Je force l'encodage en numériques:

```{r}
datahas <- datahas %>%
  mutate(a = as.numeric(a),
         b = as.numeric(b),
         `d when e = 1` = as.numeric(`d when e = 1`),
         `d when e = 2` = as.numeric(`d when e = 2`),
         `d when e = 3` = as.numeric(`d when e = 3`),
         `d when e = NA` = as.numeric(`d when e = NA`))
datahas
```

J'ai constaté que  certains des noms de colonnes ne sont pas des noms de variables, mais des valeurs d'une variable. Les noms des colonnes `d when e = 1`, `d when e = 2`, `d when e = 3`, `d when e = NA` représentent les valeurs de la variable `e` et les valeurs dans ces colonnes représentent les valeurs de la variable `d`. J'ai donc utilisé la fonction `pivot_longer()` puisque mon problème courant etait un ensemble de données où certains des noms de colonnes ne sont pas des noms de variables, mais des valeurs d'une variable. 

Et de plus, j'ai tout simplement modifier les valeurs de la variable `e` :


```{r}
datahas <- datahas %>% 
  pivot_longer(c(`d when e = 1` , `d when e = 2`, `d when e = 3`, `d when e = NA`) , 
               names_to = "e" , values_to = "d", names_prefix = "d when e = ") %>%
  mutate(e = factor(e, levels = c(1, 2, 3, NA)))
```

J'ai ensuite classé mes variables en triant leurs noms par ordre alphabétique croissant.

```{r}
datahas <- datahas %>% 
  relocate(a,b,c,d,e,f,g)
```

J'ai remplacé la modalité `no word` du variable `g` par `NA` pour lui faire connaitre comme une valeur manquante.

```{r}
datahas$g[datahas$g=="no word"] <- NA
```

J'ai remarqué que la variable `c` contient les nombres des mots et que la variable `g` est constitué des ces mots là.
Donc je décidais d'extraire ces mots là.
Comme ca j'aurais que la variable `c` qui contient les nombres des mots et la variables `g` contenant ces mots là.

```{r}
datahas$g <- datahas$g %>%
  substring(regexpr("are", datahas$g) + 4)
```
Maintenant, je veux remplacer le `NA` qui se trouve dans la variable `g` par `no word` comme elle était au début.
```{r}
datahas$g[is.na(datahas$g)==TRUE] <- "no word"
```

Maintenant,je voudrais que chaque mot du variable `g` soit une observation donc d'abord je vais séparer les mots du variable `g`.
Donc pour cela je veux essayer de trouver les nombres maximum des mots qu'on peut trouvé alors pour cela on va régardé la modalité maximum du variable `c`.

```{r}
 summary(datahas$c)
```
Donc le nombre maximum qu'on peut trouvé est 25 mots.
Maintenant,on va séparer les mots qui se trouvent dans la variable `g`.

```{r,warning=FALSE}
datahas <- datahas %>%
  separate(g,into=c("mot 1","mot 2" ,"mot 3","mot 4","mot 5","mot 6","mot 7","mot 8","mot 9","mot 10","mot 11","mot 12","mot 13","mot 14","mot 15","mot 16","mot 17","mot 18","mot 19","mot 20","mot 21","mot 22","mot 23","mot 24","mot 25"),sep=",")
```
En effet , les variables portant les noms de `mot 1 à 25` sont crées par moi juste pour stocker les mots dedans.


```{r}
datahas <- datahas %>%
   pivot_longer(c("mot 1","mot 2" ,"mot 3","mot 4","mot 5","mot 6","mot 7","mot 8","mot 9","mot 10","mot 11","mot 12","mot 13","mot 14","mot 15","mot 16","mot 17","mot 18","mot 19","mot 20","mot 21","mot 22","mot 23","mot 24","mot 25") , names_to = "mots" , values_to = "Observations")
```

On voit très bien que la variable `Observations` contient des valeurs manquantes `NA` et d'ailleurs ces `NA` correspond aux mots qui n'existaient pas dans la variable `g` donc on peut se débarassé de ces valeurs manquantes 

```{r}
datahas <- datahas %>%
  drop_na(Observations)
```
Et maintenant ,Je classe mes variables en triant leurs noms par ordre alphabétique croissant mais en mettant la variable `Observations` en premier.

```{r}
datahas <- datahas %>% 
  relocate(Observations,a,b,c,d,e,f,mots)
```

Enfin, on a notre base de donnée en format tidy grace à l'univers tidyverse. Mais, on constate qu'ils y a des redondances au niveau de mon base de donnée , ce tout simplement à cause du commande `pivot_longer` qu'on a ces telles repetitions des valeurs Mais peu importe, à la fin j'ai obtenu ma base en format tidy en utilisant l'univers tidyverse.

```{r}
print(datahas, width = Inf)
```



